Jamile Cruz da Silva

Desenvolvedor Front-end Quaraí-RS

mile.criacoes2603@gmail.com | (85)98783-0966 LinkedIn: @milecruz26/ | github.com/milecruz26

Objetivo

Busco uma posição júnior como desenvolvedor front-end, onde eu possa aplicar minhas habilidades e continuar a aprimorar meus conhecimentos em JavaScript, React, HTML e CSS.

Resumo Profissional

Sou uma profissional em transição de carreira da área de publicidade e propaganda para tecnologia. Atualmente realizo o curso de Desenvolvimento de Software Full Stack pela Cubos Academy.

Com a minha sólida experiência de 6 anos no campo do marketing digital, possuo habilidades valiosas em criatividade, autogestão, organização, responsabilidade e comprometimento, qualidades transferíveis e necessárias para a área da tecnologia.

Meu objetivo é aplicar toda essa experiência combinada com o meu entusiasmo por aprender novas tecnologias para contribuir de forma significativa para projetos Front-end.

Formação

- Desenvolvimento de Software Fullstack Cubos Academy (04/2023 02/2024)
- Publicidade e Propaganda Faculdade Cearense (2010 2013)

Idiomas

- Inglês (básico)
- Português (nativo)

Projetos:

Portfólio

Link: https://github.com/milecruz26/desafio-frontend-portfolio

O objetivo deste desafio é replicar o website portfólio encontrado no figma do curso da Cubos Academy, utilizando HTML para estruturação e CSS para estilização.

2. Player de música

Link: https://github.com/milecruz26/Player-Desafio-React

O objetivo do desafio era criar um site com uma pequena playlist, baseado no layout do figma disponibilizado pela Cubos Academy, utilizando React.JS para criar e manipular componentes, além de colocar em prática HTML, CSS e lógica de programação em JavaScript.

Experiência Profissional

Social Media/ Criadora de conteúdo / Copywriter

Raio Digital (11/2020 - 01/2023):

- Gestão e gerenciamento das redes sociais dos cliente da agência;
- Planejamento estratégico de conteúdo;
- Atendimento SAC 2.0;
- Assistência em Redação Publicitária para Register Publicidade e revisão de textos.
- Copywriter: criação de textos persuasivos para Landing Page, Thank You Page, email marketing etc.
- Criação e planejamento de material rico e fluxo de automação de e-mail.

Analista de Mídias Sociais

Vai Pra Marte/Janelar (08/2019 - 01/2020):

- Gestão e gerenciamento das redes sociais dos clientes da agência;
- Planejamento estratégico de conteúdo;
- Atendimento publicitário;
- Criação de campanhas para Facebook e Instagram;
- Planejamento e criação de roteiro;
- Acompanhamento de captação de vídeos e ensaios fotográficos;
- Apresentação de relatório de indicadores de desempenho.

Analista de Redes Sociais

Impulsione Comunicação (01/2019 - 08/2019)

- Gestão e gerenciamento das redes sociais dos clientes da agência;
- Planejamento estratégico de conteúdo;
- Atendimento SAC 2.0
- Apresentação de relatório de indicadores de desempenho.

Analista de Redes Sociais

Agência Rock Digital (05/2018 - 11/2018)

- Gestão e gerenciamento das redes sociais dos clientes da agência:
- Planejamento estratégico de conteúdo e copy para campanhas digitais
- Disparo de e-mail marketing;
- Apresentação de relatório de indicadores de desempenho;
- Acompanhamento e registro de eventos dos clientes.

Assistente de Marketing Digital

Faculdade Ateneu (11/2017 - 05/2018)

- Atendimento para os setores internos da Faculdade;
- Criação de arte para peças online;
- Gestão e gerenciamento das redes sociais da empresa;
- Gerenciamento de tarefas e organização de demandas para os demais membros da minha equipe;
- Criação e planejamento de conteúdo mensal e estratégico.

Estagiária de mídias sociais Decifra Comunicação (12/2016 - 11/2017)

- Atendimento SAC 2.0;
- Criação de arte para redes sociais;
- Gestão e gerenciamento das redes sociais dos clientes da agência;
- Elaboração de relatório de desempenho e investimento dos clientes
- Criação e planejamento de conteúdo semanal e estratégico.